【裁判字號】    97,易,684
【裁判日期】    971121
【裁判案由】    竊盜
【裁判全文】
臺灣基隆地方法院刑事判決               97年度易字第684號
公  訴  人  臺灣基隆地方法院檢察署檢察官
被      告  乙○○
                    （另案於臺灣基隆監獄執行中）
上列被告因竊盜案件，經檢察官提起公訴（97年度偵字第4122號
），被告於準備程序進行中，就被訴事實為有罪之陳述，經本院
合議庭裁定由受命法官獨任進行簡式審判程序，判決如下：
    主  文
乙○○攜帶兇器竊盜，累犯，處有期徒刑捌月。
    事  實
一、乙○○前因竊盜案件，經本院於民國91年7 月24日以91年度
    易字175號判決處有期徒刑5月確定，復因傷害案件，經本院
    以91年度瑞交簡字第26號判處拘役50日，上開2 罪合併執行
    ，於92年8月4日執行完畢；其後，又因竊盜案，經臺灣板橋
    地方法院以93年度易字第1034號判決處有期徒刑7 月確定，
    於97年4 月23日縮短刑期執行完畢；再於94年間因施用第一
    級毒品案件，經本院以94年度訴字第927 號判決判處有期徒
    刑8 月確定；復因連續施用第一級毒品案件，由本院以95年
    度訴字第479號判決判處有期徒刑7月確定後，再因贓物案件
    ，經本院以95年度基簡字第595號判決判處有期徒刑4月確定
    ，前開2 罪嗣經本院以96年度聲減字第92號裁定，分別減刑
    為有期徒刑3月又15日、2月，並定應執行有期徒刑5月又15
    日確定，前開案件經合併執行，於95年3月27日入監執行，
    並於96年7月15日執行完畢（構成累犯）。
二、詎不知悔改，於97年8月2日21時許，見甲○○所有車號CX—
    8433號自小客車停放於基隆市○○區○○路209 號前，竟意
    圖為自己不法之所有，持客觀上足對人之生命、身體、安全
    構成威脅之T字型六角板手1把為工具，撬開前開自小客車車
    門而竊取該車得逞，並以之作為代步工具。嗣於97年8月6日
    為警在基隆市○○路、中平街口尋獲該贓車，並於前開自小
    客車上採獲乙○○指紋，而悉上情。
三、案經基隆市警察局第四分局報告臺灣基隆地方法院檢察偵查
    起訴。
    理  由
一、本件被告所犯者非為死刑、無期徒刑、最輕本刑為3 年以上
    有期徒刑之罪或高等法院管轄第一審案件，其於準備程序進
    行中，先就被訴事實為有罪之陳述，經告知其簡式審判程序
    之旨，並聽取公訴人及被告之意見後，本院依刑事訴訟法第
    273條之1第1 項之規定，裁定由受命法官獨任進行簡式審判
    程序，且依同法第273條之2規定，簡式審判程序之證據調查
    ，不受第159條第1項、第161條之2、第161條之3、第163 條
    之1及第164條至第170條規定之限制，合先敘明。
二、前開犯罪事實業據被告於本院準備程序及審理中坦承不諱，
    核與被害人甲○○指訴失竊之情節相符；而警員於尋獲前開
    自小客車後，於車上採集可疑指紋4 枚，經送內政部警政署
    刑事警察局以指紋特徵點比對法、指紋電腦比對法鑑定後，
    依序與該局檔存被告指紋卡之右拇指、右小拇指指紋相符，
    有該局97年8月27日刑紋字第0970125234 號鑑驗書乙份在卷
    可稽；復有贓物認領保管單乙紙可佐，足認被告自白與事實
    相符，本件事證明確，被告竊盜犯行洵堪認定。
三、按刑法第321條第1 項第3款之攜帶兇器竊盜罪，其所稱「兇
    器」之種類並無限制，凡客觀上足對人之生命、身體、安全
    構成威脅，具有危險性之兇器均屬之（最高法院79年度臺上
    字第5253號判例要旨可資參照），被告所持供作本件竊盜犯
    行之T字板手1把為質地堅硬之金屬械具，業據被告供承在卷
    （見本院97年11月14日準備程序筆錄），如持有行兇，客觀
    上足以危害他人生命、身體之安全，自屬兇器無訛。核被告
    所為，係犯刑法第321條第1 項第3款之攜帶兇器加重竊盜罪
    。另被告有事實欄所示論罪科刑執行完畢情形，有臺灣高等
    法院被告前案紀錄表乙份附卷足憑，其於前案執行完畢後5
    年內，故意再犯本件有期徒刑以上之罪，為累犯，依刑法第
    47條第1 項加重其刑。爰審酌被告犯罪之手段、所生損害及
    其犯罪後坦承犯行，態度良好暨其智識程度等一切情狀，量
    處如主文所示之刑。至被告持以犯本件加重竊盜犯罪所用之
    T字型六角板手1把，為其朋友所有之物，業據被告供承在卷
    ，該扳手既非被告所有之物，即難依刑法第38條第1項笫2款
    諭知沒收，併予敘明。
據上論斷，應依刑事訴訟法第273條第1項、第299條第1項前段、
刑法第321條第1項第3款、第47條第1項，判決如主文。
本案經檢察官張志明到庭執行職務。
中    華    民    國    97    年    11    月    21    日
                  刑事第四庭法    官  周霙蘭
以上正本證明與原本無異。
如不服本判決應於收受本判決後10日內向本院提出上訴書狀，其
未敘述上訴理由者，並得於提起上訴後10日內向本院補提理由書
狀（均須按他造當事人之人數附繕本）「切勿逕送上級法院」。
中    華    民    國    97    年    11    月    21    日
                            書 記 官  呂明龍
附錄本案論罪科刑法條之依據：
中華民國刑法第321條
（加重竊盜罪）
犯竊盜罪而有左列情形之一者，處六月以上、五年以下有期徒刑
：
一、於夜間侵入住宅或有人居住之建築物、船艦或隱匿其內而犯
之者。
二、毀越門扇、牆垣或其他安全設備而犯之者。
三、攜帶兇器而犯之者。
四、結夥三人以上而犯之者。
五、乘火災、水災或其他災害之際而犯之者。
六、在車站或埠頭而犯之者。
前項之未遂犯罰之。


司法院資訊處製作；財團法人民間司法改革基金會備份。
